臺灣士林地方法院刑事判決　　　　　　　100年度易字第255號
公　訴　人　臺灣士林地方法院檢察署檢察官
被　　　告　林仁安
上列被告因妨害自由案件，經檢察官提起公訴（100 年度偵緝字
第124 號），本院判決如下：
    主    文
林仁安犯恐嚇危害安全罪，處拘役伍拾伍日，如易科罰金，以新
台幣壹仟元折算壹日；又犯恐嚇危害安全罪，處拘役肆拾日，如
易科罰金，以新台幣壹仟元折算壹日。應執行拘役玖拾日，如易
科罰金，以新台幣壹仟元折算壹日。
    犯罪事實                                
一、林仁安之子林治賢與邱明鴻原為多年朋友，嗣因邱明鴻與林
    治賢之兄林治良發生債務糾紛而涉訟，雙方交惡，林仁安就
    邱明鴻對林治良、林治賢提告之事心生不滿，復對邱明鴻之
    女友梁碧霜在該糾紛中參與意見，且以網路、電話傳送挑釁
    內容予林治賢之事有所不悅，竟基於恐嚇危害安全之犯意，
    於民國98年4 月15日，在其位於桃園縣等工作之工地等處以
    所使用之0000000000號行動電話接續傳送如附表編號1 至5
    所示加害生命、身體之簡訊內容至居住於臺北市○○區○○
    路1 段某巷、號之址之邱明鴻所使用之0000000000號行動電
    話，邱明鴻閱覽後，並將簡訊內容出示予梁碧霜閱覽知悉（
    林仁安傳送簡訊之時間、內容均詳如附表所示），邱明鴻、
    梁碧霜皆因此而心生畏懼，致生危害於其等安全。林仁安復
    另基於恐嚇危害安全之犯意，於98年5 月15日，在其前開工
    作之工地處所以所使用之0000000000號行動電話傳送如附表
    編號6 所示加害生命、身體之簡訊內容至居住於前揭址之邱
    明鴻所使用之0000000000號行動電話（林仁安傳送簡訊之時
    間、內容詳如附表所示），邱明鴻因此而心生畏懼，致生危
    害於其安全，嗣經邱明鴻報警處理，始查獲上情。
二、案經邱明鴻告訴及臺北市政府警察局北投分局報告臺灣士林
    地方法院檢察署檢察官偵查起訴。
    理    由                                
一、訊據被告林仁安固不否認以所使用之0000000000、00000000
    00號行動電話於附表所示時間傳送如附表所示之簡訊內容予
    告訴人邱明鴻，其中98年4 月15日所傳送簡訊內容提及有關
    告訴人女友梁碧霜部分亦有要讓梁碧霜知悉之意等情（見本
    院卷第57頁反面、第58、88頁），惟矢口否認有何恐嚇犯行
    ，辯稱：是因為告訴人、梁碧霜先以簡訊騷擾、冒犯伊與家
    人，所以才會傳送這些簡訊，而且起訴書附表簡訊內容均係
    斷章取義，伊在簡訊內容都有提及告訴人曾經做過詐騙集團
    、性騷擾其他女孩子之事，是因為告訴人曾經做過這些事，
    伊要警告告訴人不能再犯，才會提到抓蛇的文字，為的就是
    要阻止告訴人無法無天云云。經查：
  (一)被告先後於98年4 月15日、98年5 月15日，在其位於桃園縣
    等工作之工地等處以所使用之0000000000、0000000000號行
    動電話各接續傳送如附表所示簡訊內容給居住於臺北市○○
    區○○路1 段某巷、號之址之告訴人，告訴人並將被告於98
    年4 月15日所傳送之簡訊內容出示予梁碧霜閱覽知悉，告訴
    人、梁碧霜皆因此而心生畏懼等情，分據證人即告訴人、證
    人梁碧霜證述在卷（見本院卷第39、40、85、86頁、第86頁
    反面），並有如附表所示簡訊翻拍照片、中華電信股份有限
    公司行動電話受信通信紀錄查詢結果（告訴人所使用000000
    0000號行動電話）等在卷可稽（見第13180 號偵查卷第18至
    24、31頁、第2218號他字卷第40至42頁），被告對確有傳送
    如附表所示簡訊內容乙節亦不否認（見本院卷第88頁），堪
    予認定。又簡訊內容提及「定時將三部（小松PC410 的怪手
    ）擺在你家門口…我會讓你兩家無家可歸，一無所有」、「
    你想找死活得不耐煩了…在還不需動怪手解決之前，我會讓
    你全家日夜不得安寧…我這工地隨時有整麻袋爬蟲類冰冰涼
    涼的，陪你睡覺…看要選花紋漂亮的還是選頭三角的」、「
    我將會以牙還牙，用極端的方式對付你這癟三」、「一輩子
    讓你倆不得安寧…我會讓你嘗到永遠坐立難安的滋味」、「
    長長軟軟的約兩三台斤左右」、「我會不定時不定點，以整
    麻袋的毒蛇來伺候你，相信你不至於僥倖到沒被蛇吻的一天
    」等文字，確有提及使人生命、身體之安全受有危害，而使
    一般人見聞之而心生畏怖，證人即告訴人、證人梁碧霜證稱
    看到這些簡訊內容心理會害怕等詞，亦應足採信。另附表所
    示簡訊內容部分文字有錯漏之誤載情形及編號3 之時間「凌
    晨『7 月23日』」亦係誤載，均併予更正之。
  (二)被告雖以簡訊翻拍照片未在首頁出現伊之電話號碼與傳送之
    時間，且伊於簡訊中均有提及告訴人涉及詐騙集團及對其他
    女子為性騷擾之行為，但附表所示簡訊內容並沒有這些，顯
    見告訴人所提出之簡訊翻拍照片並不完整，且伊傳送簡訊之
    目的是為了要警告告訴人不可以再犯，不能無法無天等詞為
    辯解。然依上開卷附簡訊翻拍照片之全頁內容，每通簡訊之
    末頁分別顯示「從：＋000000000000 00 ：54 4/15/09」、
    「從：＋000000000000 00 ：41 4/15/09」、「從：＋0000
    00000000 00 ：23 4/15/09」、「從：＋000000000000  00
    ：42 4/15/09」、「從：＋000000000000 00 ：23 4/15/09
    」、「從：＋000000000000 00 ：26 4/15/09」、「從：＋
    000000000000 00 ：35 5/15/09」等有關傳送簡訊一方即被
    告所使用之行動電話號碼、傳送之時間等內容，而行動電話
    因廠牌、型式之不同，其螢幕內容顯示之格式或有不同，自
    不能以傳送方行動電話及傳送時間等訊息資訊係顯示於簡訊
    內容之末而非首頁，即指內容不實，況被告亦不否認如附表
    所示之簡訊內容確為其所傳送，是被告辯以簡訊翻拍照片首
    頁沒有傳送方行動電話號碼與傳送時間，所以簡訊內容不完
    整等詞，尚不足採。
  (三)又依上開簡訊翻拍照片內容，除有如附表所示之內容外，亦
    有「今天起只要林治賢告訴我你又騷擾了誰」（98年4 月15
    日凌晨2 時54分、同日上午8 時42分）、「不然就是你曾參
    加過綁架集團，專做偷雞摸狗的勾當」（98年4 月15日下午
    5 時26分）、「再加上你在外面瞞著你父母，做危害社會，
    作惡多端的惡行終該剷除了」（98年5 月15日上午10時33分
    ）等之內容，另告訴人所提出惟未據檢察官起訴之其他簡訊
    翻拍照片中亦有「你曾是詐騙集團的一份子，專門和一群狐
    朋狗黨騙過無數次老榮民的錢…常常在夜間拿著電擊棒，尾
    隨夜歸落單的少女…我會為婦女同胞除狼」（98年4 月20日
    上午10時9 分）、「常常緊隨伺機夜襲陽明女大學生，是個
    不折不扣，惡性重大的襲胸之狼」（98年5 月15日凌晨1 時
    10分）、「但你侵害女性同胞，就要讓你嚐到她們被你蹂躪
    時的痛苦。我是疾惡如仇的人，替天行道，行俠仗義是我的
    天性」（98年5 月15日凌晨1 時12分）、「我會為婦女同胞
    除狼，讓她們不再被突襲而心生恐懼」（98年5 月15日凌晨
    1 時25分）等內容，亦即被告前開所謂有同時傳送告訴人涉
    及詐騙集團及對其他女子為性騷擾之行為，伊要警告告訴人
    不可以再犯，不能無法無天等詞之內容，有前開簡訊翻拍照
    片可佐（見第13180 號他字卷第18、22、24、25、27、28、
    29頁），足認告訴人於偵查中確實將所有相關之簡訊翻拍照
    片均提出予檢察官，並未刪減，而附表所示各次簡訊之內容
    僅係檢察官於偵查後認有涉恐嚇犯行而提起本件公訴之部分
    ，自不能以檢察官未附上簡訊內容全文或將告訴人所提出之
    全部簡訊一併起訴，即指告訴人所提出之簡訊翻拍照片不實
    。又證人即告訴人亦否認有何涉及襲胸、詐騙之事（見本院
    卷第39頁），且縱告訴人有何涉及不法犯行，亦應由偵查機
    關依法調查、訴追，豈容任何人施以私刑？況且，綜觀被告
    所傳送簡訊內容全文，不斷提及告訴人與林治賢、林治良間
    之訴訟問題，及證人梁碧霜於該糾紛中提供意見等文字，益
    見被告傳送如附表所示簡訊內容乃係起因於告訴人、證人梁
    碧霜與林治賢、林治良間之訴訟糾紛，有關被告所辯指告訴
    人涉詐騙、襲胸等事不過為簡訊內容之一部分，不能以被告
    有在簡訊內容中提到未經證實之告訴人涉及不法情事即認被
    告無恐嚇之犯意，被告辯稱：伊沒有挾怨報復，只是要警告
    告訴人不可以再犯，不可無法無天云云，亦屬卸責之詞，委
    無憑採。
  (四)末查，證人即告訴人、證人梁碧霜均不否認與被告、被告之
    子林治賢間有其他訴訟糾紛，且雙方互有簡訊等之訊息往來
    ，被告與林治賢亦曾為了簡訊之事對其二人提起告訴而經不
    起訴處分乙節，證人梁碧霜亦證稱其所前傳送之訊息內容中
    有一些不好聽的話等語（見本院卷第85頁），核與證人林治
    賢所證述此情相符（見本院卷第56頁反面、第57頁），並有
    證人林治賢所庭提雙方簡訊翻拍照片、電話錄音、MSN 紀錄
    等在卷可參（見本院卷第61至77頁），復經本院調取上開被
    告、證人林治賢前對告訴人、證人梁碧霜提出妨害名譽告訴
    而經不起訴處分之臺灣士林地方法院檢察署98年度偵字第11
    679 號偵查卷全卷核閱無誤（不起訴處分書附本院卷），該
    不起訴處分書係以被告收受告訴人簡訊並無心生畏懼之情形
    ，及證人梁碧霜傳送訊息並無散布於眾之故意等理由為不起
    訴處分，有上開不起訴處分書可參，是被告辯稱告訴人、證
    人梁碧霜亦曾傳送內容令伊與家人不悅之訊息乙節，非不可
    採。然縱受有任何不法之侵害，亦應循合法之途徑解決之，
    而非以牙還牙，逕自以相同之方式報復之，而視國家法律於
    無物，況本件被告與其子林治賢，及告訴人與梁碧霜間僅係
    以訊息、通聯往來，並無何可主張正當防衛、緊急避難之可
    能，故被告以此為辯，亦不足為伊有利之認定。
  (五)綜上所述，被告傳送如附表所示加害生命、身體之簡訊內容
    確有使告訴人與證人梁碧霜心生畏懼，被告辯稱並無恐嚇之
    意云云，並非可採。本件事證明確，被告犯行已堪認定，應
    依法論科。
二、核被告所為，均係犯刑法第305 條恐嚇危害安全罪（二罪）
    ；被告於98年4 月15日先後六次傳送簡訊（編號1 之簡訊內
    容傳送二次），其主觀上係為同一動機與目的即將未來惡害
    通知予告訴人、被害人梁碧霜，應係基於同一恐嚇之犯意，
    各行為之獨立性極為薄弱，依一般社會觀念難以強行分離，
    是其各個舉動不過為犯罪行為之一部分，而接續完成整個犯
    罪，顯基於單一犯意接續所為，應包括於一行為予以評價，
    為接續犯，應論以一罪；惟其於98年4 月15日以一恐嚇行為
    ，恐嚇告訴人、被害人梁碧霜二人，使其二人心生畏懼，係
    一行為觸犯數罪名，為想像競合犯，依刑法第55條規定，應
    從受害情節較重之告訴人部分處斷；又被害人梁碧霜遭恐嚇
    部分雖未據檢察官於犯罪事實欄及證據並所犯法條欄中說明
    ，然此部分事實業據檢察官於起訴書附表中載明，並經檢察
    官當庭補充此部分係想像競合犯關係（見本院卷第86頁反面
    、第88頁反面），應為起訴效力所及，本院自得併予審酌，
    亦附此說明；又被告所犯上開二罪，犯意各別，行為互殊，
    應分論併罰之。爰審酌被告除於73年間曾因傷害案件經判處
    罰金外，並無其他因案經判決執行之紀錄，有臺灣高等法院
    被告前案紀錄表可稽，素行尚可，因其子林治良、林治賢與
    告訴人、被害人梁碧霜間之糾紛，復因告訴人、被害人梁碧
    霜傳送之訊息內容而增添心中不滿，始犯本件，其傳送簡訊
    之次數非少，對於告訴人與被害人梁碧霜造成心中之畏懼，
    又於犯罪後未能坦承全部犯行，復未與告訴人、被害人梁碧
    霜達成和解等一切情狀，暨參酌檢察官各求處拘役50日之求
    刑，分別量處如主文所示之刑，並分別諭知易科罰金之折算
    標準，暨定應執行刑及諭知易科罰金之折算標準。末查，被
    告傳送簡訊所使用之0000000000、0000000000號行動電話雖
    為供犯罪所用之物，然其中0000000000號行動電話並非被告
    所有，為被告供述在卷（見本院卷第87頁），且本院審酌認
    其仍有撥打電話等其他性質，復非義務沒收之物，認不需沒
    收該行動電話，亦併此敘明。
據上論斷，應依刑事訴訟法第284 條之1 、第299 條第1 項前段
、刑法第305 條、第55條、第41條第1 項前段、刑法施行法第1
條之1 ，判決如主文。
本案經檢察官許恭仁到庭執行職務
中    華    民    國    100   年    10    月    17    日
                  刑事第九庭法  官  黎惠萍
以上正本證明與原本無異。
如不服本判決應於收受送達後10日內向本院提出上訴書狀，並應
敘述具體理由。其未敘述上訴理由者，應於上訴期間屆滿後20日
內向本院補提理由書( 均須按他造當事人之人數附繕本) 「切勿
逕送上級法院」。
                            書記官  蔡東晏
中    華    民    國   100   年     10    月    18    日
附錄本案論罪科刑法條全文
中華民國刑法第305條
（恐嚇危害安全罪）
以加害生命、身體、自由、名譽、財產之事，恐嚇他人致生危害
於安全者，處2 年以下有期徒刑、拘役或3 百元以下罰金。 
附表：
 ┌──┬─────────┬───────┬─────────────────┐
 │編號│    時     間     │被告使用之電話│  恐嚇簡訊內容                    │
 ├──┼─────────┼───────┼─────────────────┤
 │ 1  │98年4 月15日凌晨│0000000000    │…到時我會不惜任何代價，定時將三部│
 │    │  2 時54分（翻拍照│              │（小松PC410 的怪手）擺在你家門口，│
 │    │  片訊息6 ）      │              │接下去你應該會知道什麼結果！還有你│
 │    │上午8時42分（翻 │              │那常常給你出搜主意（應為「餿主意」│
 │    │  拍照片訊息9 ）  │              │之誤）的爛女人，我會查出她家的住址│
 │    │                  │              │，同時以同樣的方式來解決…我不會動│
 │    │                  │              │刀動槍，但我會讓你兩家無家可歸，一│
 │    │                  │              │無所有…                          │
 ├──┼─────────┼───────┼─────────────────┤
 │ 2  │同上日凌晨5時41分 │0000000000    │…你想找死活的不耐煩了！我不出面只│
 │    │（翻拍照片訊息7） │              │要告訴台北的朋友，你就會冤死在半路│
 │    │                  │              │。我不會原諒你，我已對上你了…在還│
 │    │                  │              │不需動怪手解決之前，我會讓你全家日│
 │    │                  │              │夜不得安寧，包括你那爛女人家裡，我│
 │    │                  │              │這工地隨時有整麻袋爬蟲類，冰冰涼涼│
 │    │                  │              │的，陪你睡覺很涼的…比毒我比你更毒│
 │    │                  │              │，看要選花紋漂亮的還是選頭三角的…│
 │    │                  │              │我隨時會在半夜讓你全家雞飛狗跳…  │
 ├──┼─────────┼───────┼─────────────────┤
 │ 3  │同上日凌晨7 時23分│0000000000    │…我將會以牙還牙，用極端的方式來對│
 │    │（起訴書附表誤載為│              │付你這癟三…                      │
 │    │「7月23日」，翻拍 │              │                                  │
 │    │照片訊息8 ）      │              │                                  │
 │    │                  │              │                                  │
 │    │                  │              │                                  │
 │    │                  │              │                                  │
 ├──┼─────────┼───────┼─────────────────┤
 │ 4  │同上日下午5時23分 │0000000000    │…我會針對你，和你那個專出餿主意的│
 │    │（翻拍照片訊息10）│              │爛女人，一輩子讓你倆不得安寧…別忘│
 │    │                  │              │了！我是個回鍋油條，我的計謀很多…│
 │    │                  │              │我會讓你嘗到永遠坐立難安的滋味... │
 ├──┼─────────┼───────┼─────────────────┤
 │ 5  │同上日下午5時26分 │0000000000    │…我會和你玩真的！我是野外生活的人│
 │    │（翻拍照片訊息11）│              │，我不需在都市叢林過活。長長軟軟的│
 │    │                  │              │約兩三斤左右…我每天都與牠們為伍…│
 ├──┼─────────┼───────┼─────────────────┤
 │ 6  │98年5月15日上午10 │0000000000    │…我會不定時不定點，以整麻袋的毒蛇│
 │    │點33分（翻拍照片訊│              │來伺候你，相信你不至於僥倖到沒被舌│
 │    │息16）            │              │吻的一天…豁出去的我還擊的時刻也到│
 │    │                  │              │了。                              │
 └──┴─────────┴───────┴─────────────────┘